臺灣臺中地方法院刑事判決　　　　　　　　　　　　九十二年度訴字第二六四四號
　　公　訴　人　臺灣臺中地方法院檢察署檢察官
　　被　　　告　甲○○
　　指定辯護人　本院公設辯護人丁○○
右列被告因違反槍砲彈藥刀械管制條例案件，經檢察官提起公訴（九十二年度偵緝字
第一一一二號），本院判決如左：
    主  文
甲○○未經許可持有手槍，累犯，處有期徒刑伍年貳月，併科罰金新臺幣壹拾萬元，
罰金如易服勞役，以佰元折算壹日。扣案之德國製制式九○手槍壹支沒收。
    事  實
一、甲○○曾犯違反槍砲彈藥刀械管制條例、檢肅流氓條例等罪，又因妨害自由、妨
    害兵役案件，經本院及本院豐原簡易庭分別判處有期徒刑二年六月、三月，嗣經
    定應執行有期徒刑二年七月，於民國（下同）八十九年五月一日假釋出監，九十
    年二月二十八日假釋期滿以執行完畢論。詎仍不知悔改，於九十一年十月初某日
    ，聽聞其二弟邱清期在臺中縣東勢鎮與人打架發生糾紛，乃
    為備不時之需，竟於九
    十一年十月七日二十時許，至新竹　　市○○街某不詳地點，向綽號﹁阿明﹂之
    不詳姓名成年男子，借得德國製Ｐ９９　　型制式半自動手槍乙枝︵含彈匣，下
    同︶及子彈三顆，未經許可，而持有槍、彈　　。旋於翌︵八︶日上午十時許，
    自新竹市帶該槍彈至臺中縣東勢鎮找邱清期，　　同日下午，適在東勢鎮遇到
    羅振庸，二人遂相約至臺中縣東勢鎮○○里○○路四　　八三號友人綽號﹁阿和
    ﹂住處，欲找﹁阿和﹂出去吃飯，期間羅振庸談及丙○○　　於九十一年七月曾
    駕車撞傷同村之綽號﹁阿吉﹂之張鴻吉之事未能達成民事和解　　，且事後丙○
    ○住處玻璃遭羅振庸與友人綽號﹁阿斌﹂之徐振芳毀損二塊事件，　　因﹁阿和
    ﹂不在家，甲○○與羅振庸正欲離去時，丙○○恰巧來找﹁阿和﹂，丙　　○○
    乃質問羅振庸先前毀損玻璃之事，與羅振庸發生口角，不歡而散。丙○○即
    返回住處，羅振庸、甲○○仍尾隨在後，要丙○○再出面說清楚。旋在東關路四
    　　八七號丙○○住處門前約五公尺處，三人繼續談判時，羅振庸與丙○○再次
    發生　　口角，丙○○並向甲○○咆哮，引起羅振庸與甲○○不滿，於同日十八
    時三十分　　許，共同基於普通傷害之犯意聯絡，先由羅振庸與丙○○發生扭打
    後，羅振庸自　　丙○○後面以雙手抱住丙○○，甲○○則以右手自其右後腰部
    ，拔出前開九０制　　式手槍，朝丙○○之右大腿射擊乙槍，致丙○○受有右股
    骨槍傷併間接性骨折之　　傷害，甲○○開槍後旋逃逸，於同年月九日晚，將前
    開手槍及子彈二顆還給﹁阿　　明﹂。至九十一年十一月十四日十六時三十分許
    ，羅振庸自知法網難逃，主動向　　東勢分局芧埔派出所投案︵羅振庸涉傷害罪
    部分，業據本署檢察官以九十一年度　　偵字第二００四六號提起公訴，並經臺
    灣臺中地方法院於九十二年十月二十八日　　以九十二年度易字第二三四三號判
    處有期徒刑七月在案︶。嗣因甲○○未到案，　　經本署通緝，迄九十二年九月
    二十四日二十二時三十分許，在嘉義市○○○路四　　八號前為警緝獲。迨九十
    二年十月二十九日十七時二十分許，甲○○經警借提在　　臺中縣東勢鎮○○街
    十五之四號﹁善教堂﹂金爐旁花欉內取出前揭手槍乙枝︵但　　撞針已斷裂，無
    法供擊發子彈使用，而不具殺傷力，子彈二顆則未尋獲︶。
二、案經臺中縣警察局東勢分局報告偵辦。
　　　　證據並所犯法條
一、右揭事實業據被告甲○○供認不諱，核與被害人︵槍彈部分未據告訴︶丙○○陳
　　述被害經過及證人羅振庸證述經過情節相符，雖前揭槍枝於尋獲時，撞針已斷裂
　　，無法供擊發子彈使用，而不具殺傷力︵子彈二顆則未尋獲︶，固有內政部警政
　　署刑事警察局九十二年十一月七日刑鑑字第０九二０二０七二八九號槍彈鑑定書
　　及照片等附卷可按，但該手槍既可槍傷丙○○已如前述，丙○○並因而受傷，又
　　有診斷證明書在卷足憑，則該手槍及子彈自屬具有殺傷力，事證明確，被告犯行
　　，已堪認定。
二、核被告所為，係犯槍砲彈藥刀械管制條例第七條第四項、第十二條第四項之未經
　　許可持有槍彈。其一持有槍、彈行為，觸犯上開二罪嫌，為想像競合犯，請從一
　　重之持有手槍罪處斷。被告受前述有期徒刑之執行完畢後，五年內再犯有期徒刑
　　以上之本罪，復有本署刑案資料查註紀錄表在卷足參，請依累犯規定，依法加重
　　其刑。扣案之前揭手槍乙枝︵槍枝管制編號0000000000號︶係違禁物，請依法宣
　　告沒收。至於綽號﹁阿明﹂之不詳姓名成年男涉犯槍彈罪嫌部分，另飭警追查。
三、報告意旨另以：被告甲○○與羅振庸於前述時、地共同傷害告訴人丙○○，涉犯
　　刑法第二百七十七條第一項之普通害罪︵報告書誤為殺人未遂，前述起訴書、判
　　決書參照︶乙節，因被告甲○○與告訴人於偵查中成立和解，由被告甲○○賠償
　　告訴人新臺幣七萬二千六百元，告訴人並當庭撤回傷害之告訴，有偵訊筆錄可憑
　　，因被告所犯傷害罪與起訴之槍砲罪間，有方法結果之牽連關係，屬裁判上一罪
　　，爰不另為不起訴處分，附此敘明。
四、依刑事訴訟法第二百五十一條第一項提起公訴。
　　此　　致
臺灣臺中地方法院
中　　　華　　　民　　　國　　九十二　　年　　 十一 　　月　　 十八 　　日
　　　　　　　　　　　　　　　　檢察官　乙○○
右正本證明與原本無異
中　　　華　　　民　　　國　　九十二　　年　　 十一 　　月　　 二十 　　日
　　　　　　　　　　　　　　　　書記官　林壽南
錄本案所犯法條全文所犯法條：
槍砲彈藥刀械管制條例第七條第四項
未經許可，製造、販賣或運輸火砲、肩射武器、機關槍、衝鋒槍、卡柄槍、自動步槍
、普通步槍、馬槍、手槍或各類砲彈、炸彈、爆裂物者，處死刑、無期徒刑或七年以
上有期徒刑；處徒刑者，併科新台幣三千萬元以下罰金。
未經許可，轉讓、出租或出借前項所列槍砲、彈藥者，處無期徒刑或五年以上有期徒
刑，併科新台幣一千萬元以下罰金。
意圖供自己或他人犯罪之用，而犯前二項之罪者，處死刑或無期徒刑；處徒刑者，併
科新台幣五千萬元以下罰金。
未經許可，持有、寄藏或意圖販賣而陳列第一項所列槍砲、彈藥者，處五年以上有期
徒刑，併科新台幣一千萬元以下罰金。
第一項至第三項之未遂犯罰之。
槍砲彈藥刀械管制條例第十二條第四項
未經許可，製造、販賣或運輸子彈者，處一年以上七年以下有期徒刑，併科新台幣五
百萬元以下罰金。
未經許可，轉讓、出租或出借子彈者，處六月以上五年以下有期徒刑，併科新台幣三
百萬元以下罰金。
意圖供自己或他人犯罪之用，而犯前二項之罪者，處三年以上十年以下有期徒刑，併
科新台幣七百萬元以下罰金。
未經許可，持有、寄藏或意圖販賣而陳列子彈者，處五年以下有期徒刑，併科新台幣
三百萬元以下罰金。
第一項至第三項之未遂犯罰之。
-----------------------------------------------------------------------------
---
筆數：1／1  選擇畫面 回檢索
二、案經　　警察局　　分局報請臺灣臺中地方法院檢察署檢察官偵查起訴。
    理由
一、訊據被告
二、核被告□□□所為，係犯刑法第
據上論斷，應依刑事訴訟法第二百九十九條第一項前段，
刑法第　百　十　條第　項、第四十一條第一項前段、第四十二條第二項、第七十四
條第一款、第三十八條第一項第二款，罰金罰鍰提高標準條例第一條前段、第二條，
判決如主文。
中　　　華　　　民　　　國　　　九十三　　　年　　　二　　　月　　五　　日
                              臺灣臺中地方法院刑事第六庭
                                  審判長法　官  夏一峰
                                        法　官
                                        法　官  林念祖
右正本證明與原本無異。
如不服本判決，應於送達後十日內向本院提出上訴狀（須附繕本），上訴於臺灣高等
法院臺中分院。
                                        書記官
中　　　華　　　民　　　國　　　九十三　　　年　　　二　　　月　　五　　日
附表：
編號                     名  稱  及  數  量
一、制式九○手槍壹支（槍枝管制編號0000000000號，係德國ＷＡＬＴＨ
    ＥＲ製造之Ｐ九九型制式半自動手槍）
